最高法院刑事判決
111年度台上字第4559號
上  訴  人  江育翰                     





上列上訴人因違反性騷擾防治法案件，不服臺灣高等法院中華民
國111年6月2日第二審判決（111年度侵上訴字第47號，起訴案號
：臺灣臺北地方檢察署109年度偵字第19503號），提起上訴，本
院判決如下：
    主  文
上訴駁回。
    理  由
一、按刑事訴訟法第377條規定，上訴於第三審法院，非以判決 
     違背法令為理由，不得為之。是提起第三審上訴，應以原 
     判決違背法令為理由，係屬法定要件。如果上訴理由書狀 
     並未依據卷內訴訟資料，具體指摘原判決不適用何種法則 
     或如何適用不當，或所指摘原判決違法情事，顯與法律規 
     定得為第三審上訴理由之違法情形，不相適合時，均應認 
     其上訴為違背法律上之程式，予以駁回。
二、本件原審審理結果，認定上訴人江育翰有原判決犯罪事實所
    載之性騷擾犯行明確，因而撤銷第一審諭知無罪之判決，經
    變更檢察官起訴法條，改判論處其犯性騷擾防治法第25條第
    1項之性騷擾罪刑。已載敘認定犯罪事實所憑之證據及其認
    定之理由，並對於上訴人否認犯行之供詞及所辯各語認非可
    採，亦已依據卷內資料詳加指駁，有卷存資料可資覆按。
三、上訴意旨略以：
  ㈠上訴人於民國109年6月2日凌晨與告訴人Ａ女（姓名詳卷）LIN
    E對話（下稱系爭LINE對話）中，雖就Ａ女質問為何摸她奶頭
    一事，答以「對不起，改天請你吃飯賠罪」、「這是對妳有
    FU」等語，此乃其有睡眠障礙，服用藥物，在意識不清狀況
    面對深夜突然的質疑，感到無法合理應對，而造成網路留言
    之誤解，且上揭所謂「對妳有FU」，是其在對話對於拍裸照
    詢問的幽默回應，並非承認有對Ａ女性騷擾。
㈡㈡構成性騷擾罪，係以當時所為是否違反被害人之意願，但    
  由Ａ女於原審之證述及事後向上訴人索取拍攝照片，可證     
 明Ａ女遭上訴人觸碰當下，並沒有違反其意願。原判決以      
Ａ女涉世未深，後來才知道是性騷擾，忽略上訴人所提之      
事證，有不合理矛盾之違誤。
㈢㈢證人王月伸、楊湘葳於第一審之證詞，僅是其等單方聽信    
  Ａ女之說詞，不足為Ａ女證述可採之補強證據。而王月伸      
亦證稱Ａ女於拍攝寫真工作時未有異樣，足證上訴人與Ａ      女
並未發生過不愉快或有不合意之性騷擾情形。
　㈣上訴人在Ａ女換穿第一套服裝拍照時，如有做出對其撫摸、抓
    捏乳房、乳頭之行為，Ａ女何以願繼續拍完其他三套服裝，
    並與上訴人共進晚餐，再到大安森林公園夜拍，更於當晚發
    送信息對上訴人稱「今天謝謝你了」，足證上訴人無本件對
    Ａ女性騷擾之犯行，所拍攝之裸照均經Ａ女同意。又其於第一
    審已提出多支影片證據，舉證Ａ女事實上為情色慣犯。Ａ女企
    圖為廣告宣傳，佯稱遭上訴人侵害之指訴，其證述內容矛盾
    不可信。本件係Ａ女事後反悔，以構陷上訴人性侵或性騷擾
    逼迫和解要求高額賠償或訴訟。
　㈤其罹患中重度疾病，須長期服藥控制，無法從事勞力與專注
    力高之工作，足見其無強制或暴力控制他人之能力。原審判
    決有罪，顯然誤判。
四、證據之取捨與事實之認定，為事實審法院之職權，倘其採證
    認事並不違背證據法則，即不得任意指為違法；又證據之證
    明力如何，由事實審法院本於確信自由判斷之，此項自由判
    斷之職權行使，苟係基於吾人日常生活之經驗，而未違背客
    觀上應認為確實之定則，且已敘述其何以為此判斷之理由者
    ，亦不容漫指為違法，而據為適法之第三審上訴理由。
　　原判決係依憑證人即告訴人Ａ女於偵查、第一審之證述，證
    人王月伸、楊湘葳於第一審之部分證詞，佐以卷附系爭LINE
    對話、臺北市政府警察局大安分局監視器暨勘查蒐證擷圖照
    片，暨卷內其他相關證據資料，綜合判斷，依調查所得，載
    敘：⑴Ａ女所述其換穿第一套服裝拍照時，遭上訴人撫摸、抓
    捏乳房、乳頭達數秒之重要情節，前後證述相符，⑵上訴人
    不否認系爭LINE對話，對於Ａ女質疑遭觸摸胸部一事，已然
    默認，⑶依Ａ女於案發時之年紀、經歷，經向王月伸等人探詢
    後，始確信自己遭侵犯，乃由王月伸陪同報警及事後欲索回
    案發時拍攝之照片，均合於常情等旨綦詳，乃認上訴人有所
    載性騷擾犯行，理由內已論述明白，就所辯未違反Ａ女意願
    ，系爭LINE對話係以幽默方式回應，化解尷尬云云，委無足
    採，及所提Ａ女於本案後另有拍攝其他性感照片、影片等，
    因與本案無關，而不足為上訴人有利之認定，亦依卷證指駁
    甚詳。凡此，概屬原審採證認事職權之適法行使，所為論斷
    說明，與經驗法則及論理法則俱屬無違。又原判決以王月伸
    、楊湘葳於第一審證述之內容，均係其等對Ａ女事後及報案
    時情緒反應，親自經驗、客觀知覺之客觀事項所為陳述，而
    資以作為判斷Ａ女所述是否可信之補強證據，並無不合。又
    原判決非僅以Ａ女之證述為論罪之唯一論據，乃係綜合調查
    所得之各直接、間接證據而為合理論斷，要無上訴意旨所指
    欠缺補強證據之違法可言。
五、性騷擾防治法第25條第1項所處罰之性騷擾罪，係指性侵害
    犯罪以外，基於同法第2條第1、2款所列之性騷擾意圖，以
    乘被害人不及抗拒之違反意願方法，對其為與性或性別有關
    之親吻、擁抱或觸摸臀部、胸部或其他身體隱私處之行為。
    亦即行為人係乘被害人未及反應，其侵害行為已然完成，所
    為尚未達於妨害被害人性意思之自由，而僅破壞被害人所享
    有關於性、性別等與性有關之寧靜、不受干擾之平和狀態，
    並不以施用強制力為必要。
　　依原判決確認之事實，上訴人於碰觸Ａ女胸部前，無強暴、
    脅迫之強制行為、手段，而於撫摸、抓捏Ａ女之乳房、乳頭
    時，經Ａ女制止後，即未碰觸其隱私部位，認上訴人所為，
    固已破壞Ａ女所享有與性有關之寧靜、不受干擾之平和狀態
    ，然尚未至妨害Ａ女性意思自由之程度，核與強制猥褻罪構
    成要件有間，乃論以上揭性騷擾罪刑，悉與卷內事證並無不
    合。上訴意旨以其罹患中重度疾病，須長期服藥控制，謂其
    無強制或暴力控制他人之能力，不成立性騷擾罪云云，對性
    騷擾罪之構成要件有所誤會，非適法上訴第三審之理由。
六、上訴意旨，經核係置原判決所為明白論斷於不顧，仍持已為
    原判決指駁之陳詞再事爭辯，及對於事實審法院取捨證據與
    判斷證明力之職權行使，徒以自己之說詞，任意指摘，難認
    已符合首揭法定之第三審上訴要件。其上訴違背法律上之程
    式，應予駁回。
據上論結，應依刑事訴訟法第395條前段，判決如主文。
中　　華　　民　　國　　111 　年　　11　　月　　16　　日
                  刑事第七庭審判長法　官  段  景  榕
                                  法　官  沈  揚  仁
                                  法　官  汪  梅  芬
                                  法　官  宋  松  璟
                                  法　官  楊  力  進
本件正本證明與原本無異
                                  書記官  陳  珈  潔 
中　　華　　民　　國　　111 　年　　11　　月　　17　　日